【裁判字號】    97,家聲,406
【裁判日期】    971125
【裁判案由】    大陸地區判決聲請承認之裁定
【裁判全文】
臺灣高雄地方法院民事裁定             97年度家聲字第406號
聲  請  人  乙○○
相  對  人  甲○○
                        公寓2.
上當事人間聲請裁定認可大陸地區民事確定判決事件，本院裁
定如下：
    主    文
認可大陸地區福州市晉安區人民法院西元二○○六年十月三十一
日（二○○六）晉民初字第二二四○號民事確定判決。
程序費用新台幣壹仟元由相對人負擔。
    理    由
一、按在大陸地區作成之文書，經行政院設立或指定之機構或委
    託之民間團體驗證者，推定為真正；又在大陸地區作成之民
    事確定判決、民事仲裁判斷，不違背臺灣地區公共秩序或善
    良風俗者，得聲請法院裁定認可；前開規定，以在臺灣地區
    作成之民事確定裁判、民事仲裁判斷，得聲請大陸地區法院
    裁定認可或為執行名義者，始適用之，臺灣地區與大陸地區
    人民關係條例第7 條、第74條第1 項、第3 項分別定有明文
    。
二、本件聲請意旨略以：聲請人乙○○與相對人甲○○原係夫妻
    ，後因感情破裂，經相對人訴請大陸地區福建省福州市晉安
    區人民法院以西元2006年10月31日（2006）晉民初字第2240
    號民事判決兩造離婚。上開判決並於西元2006年12月16日確
    定生效，且經財團法人海峽交流基金會驗證屬實，爰依前開
    規定聲請裁定認可等語，並提出福州市晉安區人民法院西元
    2006年10月31日（2006）晉民初字第2240號民事判決暨其生
    效證明書、福建省福州市公證處西元2007年7 月30日（2007
    ）榕公證內民字第6231、6232號公證書、海基會民國97年11
    月17日（97）南核字第089302、089306號證明等各1 份為證
    。
三、聲請人主張之上開事實，業據聲請人提出上開文件為證，堪
    信為真實。本院審酌上開判決書內容，係以夫妻雙方自2001
    年6 月25日至今長期分居達5 年多，雙方感情已破裂，均表
    示同意離婚等情為據，准予判決兩造離婚，與我國民法第
    1052 條 第2 項之離婚重大事由相當，經核其判決內容亦與
    臺灣地區之公共秩序或善良風俗並無相違；又大陸地區業於
    民國87 年1月15日通過「最高人民法院關於人民法院認可台
    灣地區有關法院民事判決的規定」，並自同年5 月26日起施
    行，嗣在臺灣地區作成之民事確定裁判，已得依該規定聲請
    大陸地區法院裁定認可，故應認聲請人之聲請於法有據，應
    予認可。
四、依非訟事件法第21條第2項、第24條第1項，民事訴訟法第78
    條，裁定如主文。
中    華    民    國    97    年    11    月    25    日
                  家事法庭法      官   劉建利
正本係照原本作成。
中    華    民    國    97    年    11    月    25    日
                              書記官   李聖章


司法院資訊處製作；財團法人民間司法改革基金會備份。
